Natalia Franco Rivera

Celular: (+57) 3013276194

Correo: nataliafrancorivera5@gmail.com **LinkedIn:** www.linkedin.com/in/natalia-fr

Abogada, especialista en Derecho Administrativo, egresada de la Universidad Externado de Colombia, con 6 años de experiencia profesional en el sector público y privado, con un enfoque en Derecho Administrativo, Comercial y Tributario.

EXPERIENCIA LABORAL

Asesorias independientes | ASEDAPRE

Septiembre 2023 - Actualidad

Proyecto: Constitución de la Asociación Mutual de Empleados del Departamento Administrativo de la Presidencia de la República.

- •Elaboración de los Estatutos de la asociación mutual.
- •Preparación de los reglamentos de los órganos de dirección, y comités de la asociación.
- •Proyección del acta de constitución de la asociación.
- •Seguimiento al cumplimiento de los requisitos legales para la constitución de la asociación.
- •Apoyo en la constitución de la asociación ante la Cámara de Comercio y Superintendencia de la Economía Solidaria
- •Construcción de las politicas y procedimientos del sistema de riesgos de crédito y del sistema de administración del riesgo de lavado de activos.

Asesorias independientes | AIG Group SAS

Agosto 2023 - Actualidad

Proyecto: Elaboración de contratos de arrendamiento y tramite de procesos ejecutivos.

- •Elaboración de contratos de arrendamiento.
- •Gestión de la etapa de cobro pre-jurídico por concepto de los cánones de arrendamiento adeudados.
- •Tramite de procesos ejecutivos en contra de deudores morosos.

Abogada | Quintero Rueda Abogados SAS

Enero - Septiembre de 2023

Asesorar y apoyar al socio responsable del área comercial y tributaria, en:

- •Elaboración y revisión de contratos civiles y comerciales.
- Asesoría en temas societarios y mercantiles.
- •Demandas de Nulidad y Restablecimiento del derecho en materia tributaria.
- •Solicitudes de devolución y/o compensación ante la DIAN.
- •Diagnóstico y planeación tributaria para clientes de la firma.
- Asesoría respecto a la causación de impuestos en diferentes operaciones.
- •Elaboración de Declaraciones de Renta.

Legal Supervisor | Velez Law Group LLC

Septiembre 2022 - Enero 2023

- •Investigación de los procedimientos legales internos de la firma, evidenciar áreas de mejora y proponer e implementar planes de acción.
- Analisis de los costos-beneficios de los litigios, para asegurar y maximizar ahorros y eficiencias.
- •Implementar estrategias legales en cada caso particular.
- •Coordinación de los abogados Jr.

- Redacción de demandas a nivel estatal, para presentar ante el Tribunal de primera instancia.
- •Liderar el equipo de redacción de demandas, analizando y preparando el plan de acción para el cumplimiento de metas.
- •Relacionamiento con los diferentes clientes de la firma.
- Análisis de los expedientes asignados para determinar acciones a seguir en cada caso, y dar impulso a los mismos.
- •Revisión de las demandas realizadas por los miembros del equipo, con el fin de crear una versión final, y realizar retroalimentaciones.

Analista jurídica | CEINTE SAS

Febrero - Junio 2021

- •Validar con el director comercial la viabilidad de los procesos licitatorios y otras modalidades de selección de contratistas del Estado.
- Asesorar jurídicamente al equipo comercial en las distintas fases de los procesos de licitación, y otras modalidades de selección de contratistas del Estado, según lo requerido.
- •Preparar adecuadamente la documentación de las propuestas correspondientes a cada concurso.
- Participar en las audiencias y etapas correspondientes a cada concurso o modalidad de selección de contratistas.

Lider grupo de abogados | SENA

Enero 2019 -Diciembre 2022

- •Adelantar el procedimiento administrativo sancionatorio de conformidad con el Código de procedimiento administrativo y de lo Contencioso administrativo, a las empresas que incumplen con la obligación de contratar aprendices.
- •Realizar el cobro persuasivo de las obligaciones a favor del SENA.
- •Responder y tramitar los derechos de petición, las acciones de tutela y las comunicaciones que requieren concepto jurídico.
- •Tramitar recursos de reposición.
- •Liderar el grupo de abogados, trazando metas y planes de acción.

Abogada, regimen de insolvencia empresarial | SENA

Enero - Diciembre 2018

- •Cobro de las obligaciones pendientes de pago a favor del SENA, y a cargo de las empresas que se encuentran inmersas en un proceso concursal o en régimen de insolvencia empresarial (Ley 1116 de 2006).
- •Representación judicial del SENA ante la Superintendencia de Sociedades en la totalidad de audiencias de cada proceso.

EDUCACIÓN

- Especialización en Derecho Administrativo Universidad Externado de Colombia Bogotá, Colombia - 2022
- Abogada
 Universidad Sergio Arboleda
 Bogotá, Colombia 2017

CURSOS

 Diplomado en Derecho comparado e internacionalización Universidad Rey Juan Carlos Madrid, España - 2017

HABILIDADES

IDIOMAS

- Power BI
- Excel

Ingles